【裁判字號】    90,交上訴,1069
【裁判日期】    900903
【裁判案由】    公共危險等
【裁判全文】
臺灣高等法院臺南分院刑事判決         九十年度交上訴字第一六九號     Ｃ
      上  訴  人  臺灣雲林地方法院檢察署檢察官
      被      告  甲  ○  ○
右上訴人因被告公共危險等案件，不服臺灣雲林地方法院九十年度交訴字第三四號中
華民國九十年六月廿六日第一審判決（起訴案號：臺灣雲林地方法院檢察署九十年度
偵字第一八○○號），提起上訴，本院判決如左：
      主      文
上訴駁回。
      理      由
一、公訴意旨另以：被告甲○○明知酒後意識不清，不能駕車，竟於九十年四月廿九
    日上午五時（公訴人誤繕為：九十年三月廿三日十三時）許飲酒後，仍駕駛車號
    ＱＴ－五六一一號自小客車行駛於雲林縣臺西鄉○○○○○路上，終因酒後意識
    無法集中，不能安全駕駛而肇事，嗣經警查獲後對其作酒精測試結果，高達每公
    升○．三二毫克，因認被告甲○○涉犯刑法第一百八十五條之三酒醉駕駛罪嫌云
    云。
二、按犯罪事實應依證據認定之，無證據不得推定其犯罪事實；又不能證明被告犯罪
    者，應諭知無罪之判決，刑事訴訟法第一百五十四條、第三百零一條第一項分別
    定有明文。又認定犯罪事實，所憑之證據，雖不以直接證據為限，間接證據亦包
    括在內，然無論直接或間接證據，其為訴訟上之證明，須於通常一般之人均不致
    於有所懷疑，而得確信其為真實之程度者，始得據之為有罪之認定，倘其證明尚
    未達到此一程度，而有合理性懷疑之存在時，即無從為有罪之認定，此亦有最高
    法院七十六年臺上字第四九八六號判例可資參照。
三、公訴意旨認被告涉犯前開罪嫌，無非以被告為警查獲時所測得之酒精濃度達每公
    升○．三二毫克為其主要論據。訊之被告甲○○，則堅決否認有何酒醉駕駛之犯
    行，辯稱：伊係發生車禍後回到老家，遇見一位長輩，看見伊很高興，才拿酒來
    喝等語。經查：
（一）被告自警訊至偵審中均供稱並未喝酒駕車，而係「回到家後」才喝酒，其前後
      供述尚屬一致；況被告自肇事後，至為警查獲，期間尚有二個多小時之時間，
      故被告於此期間飲酒亦非不可能。
（二）且證人林清查於原審法院審理時，已到庭具結證稱：當時約早上五、六時，伊
      要去魚塭工作，在被告家門外看見被告，而我身上剛好有帶五、六瓶啤酒要去
      魚塭，因為工作口渴時要解渴喝的，伊有拿一瓶給被告，並站在他家門口喝，
      與他聊了一會兒即離去等語，此核與被告經隔離訊問所得之供述：伊在家門口
      遇見林清查，他說要去巡視魚塭，他拿六瓶左右的啤酒放在機車籃子裡，並拿
      了一瓶給伊喝等語大致相符，故證人林清查前開證詞應與事實相符，堪予採信
      。
（三）另參以證人吳松崩於偵查中到庭證稱：未注意到被告有無飲酒等語，亦無法證
      明被告肇事時有飲酒之情況。
四、綜上各情相互參酌，被告辯稱並未喝酒駕車，而係「回到家後」才喝酒等語，尚
    堪採信，至公訴人以「一般人發生車禍，心理上均呈緊張、焦慮狀態，豈有心境
    再想杯中物」等情認被告應係酒後駕車提起上訴，亦屬推測之詞，自不得據為被
    告論罪之依據，此外，復查無其他積極證據足資認定被告確有公訴人所指酒醉駕
    車之犯行，原審經審理後，以不能證明被告犯罪，因予諭知被告無罪之判決核無
    不合。檢察官前揭上訴意旨指摘原判決不當為無理由，應予駁回。
據上論結，應依刑事訴訟法第三百六十八條，判決如主文。
本案經檢察官蘇南桓到庭執行職務。
中    華    民    國      九十      年      九      月      三          日
                                  臺灣高等法院臺南分院刑事第四庭
                                      審判長法官  陳    義    仲
                                            法官  徐    財    福
                                            法官  宋    明    蒼
右正本證明與原本無異。
不得上訴。
                                      法院書記官  余    素    美
中    華    民    國      九十      年      九      月     四           日


司法院資訊處製作；財團法人民間司法改革基金會備份。
